【裁判字號】    97,訴,4137
【裁判日期】    971212
【裁判案由】    槍砲彈藥刀械管制
【裁判全文】
臺灣板橋地方法院刑事判決              97年度訴字第4137號
公  訴  人  臺灣板橋地方法院檢察署檢察官
被      告  甲○○
義務辯護人  李克廉 律師
上列被告因違反槍砲彈藥刀械管制條例案件，經檢察官提起公訴
（97年度偵字第21748號），本院判決如下：
    主  文
甲○○未經許可，持有可發射子彈具有殺傷力之改造槍枝，處有
期徒刑參年貳月，併科罰金新臺幣伍萬元，罰金如易服勞役，以
新臺幣壹仟元折算壹日。扣案具殺傷力之改造手槍壹支（含彈匣
壹個，槍枝管制編號：0000000000號）沒收。
    事  實
一、甲○○明知可發射子彈具有殺傷力之改造手槍，為槍砲彈藥
    刀械管制條例所列管之槍枝，非經中央主管機關許可，不得
    非法持有，於民國97年5 月某日，在臺北市大同區○○○路
    堤防外公園草叢，拾獲可發射子彈具有殺傷力之仿BERETTA
    廠92FS型半自動改造手槍1 支（槍枝管制編號0000000000號
    ，含彈匣1 個），竟基於非法持有可發射子彈具有殺傷力之
    改造槍枝之犯意，將之置放於其位於臺北縣中和市○○路○
    段20號14樓之2 之居所，未經許可而持有之。嗣於97年7 月
    22日晚間8 時10分許，為警持本院法官核發之搜索票，前往
    上址地點執行搜索查獲，並扣得上揭改造手槍1 支（槍枝管
    制編號0000000000號，含彈匣1 個），始悉上情。
二、案經臺北縣政府警察局中和分局報告臺灣板橋地方法院檢察
    書檢察官偵查起訴。
    理  由
壹、證據能力：
一、內政部警政署刑事警察局所出具之97年8 月20日刑鑑字第09
    70110163號槍彈鑑定書1 份（見偵查卷第31至33頁），係該
    局執行槍枝、子彈所出具之書面鑑定報告，依據刑事訴訟法
    第159 條之立法理由及同法第206 條之規定，自得為證據，
    況檢察官、被告甲○○及其指定義務辯護人於本院行準備程
    序及審判程序時，就此部分證據之證據能力均表示沒有意見
    ，截至本案言詞辯論終結時止，復均未聲明異議，核以該槍
    彈鑑定書與檢察官主張之事實有關聯性，是可認該槍彈鑑定
    書具有證據能力。
二、又扣案可發射子彈具有殺傷力之改造手槍1 支（含彈匣1 個
    ，槍枝管制編號：0000000000號）並非供述證據，無傳聞法
    則之適用，且上開物證經承辦員警依法定程序合法扣得，與
    本案具有關聯性，當均具有證據能力。
三、末按被告以外之人於審判外之陳述，雖不符前4 條之規定，
    而經當事人於審判程序同意作為證據，法院審酌該言詞陳述
    或書面陳述作成時之情況，認為適當者，亦得為證據。當事
    人或辯護人於法院調查證據時，知有第159 條第1 項不得為
    證據之情形，而未於言詞辯論終結前聲明異議者，視為有前
    項之同意。刑事訴訟法第159 條之5 定有明文。本案被告及
    其辯護人於本院審理時對於檢察官所提各項證據方法之證據
    能力，均表示「沒意見」，且本案言詞辯論終結前，被告並
    未爭執被告以外之人於審判外之言詞或書面陳述，無證據能
    力，揆諸上開規定，應認被告及其辯護人已同意上開各該證
    據方法得作為證據，而本院審酌上開各該證據均非非法取得
    之證據，並無證據力明顯過低之情形，復經本院於審判期日
    就上開證據依法進行調查、辯論，依法自有證據能力，附此
    敘明。
貳、實體事項：
一、前開犯罪事實，業據被告於警詢、偵查中及本院審理時均供
    承不諱，復有扣案被告所有可發射子彈具有殺傷力之改造手
    槍1 支（含彈匣1 個，槍枝管制編號：0000000000號）、臺
    北縣政府警察局中和分局搜索扣押筆錄、扣案物品目錄表、
    查獲相片1 份、臺北縣政府警察局槍枝初步檢視報告表1 份
    可資佐證。而扣案之上開改造手槍1 支，經送請內政部警政
    署刑事警察局鑑定結果，以性能檢驗法鑑定，認送鑑改造手
    槍，係改造手槍由仿BERETTA 廠92FS型半自動手槍製造之槍
    枝，換裝土造金屬槍管而成，擊發功能正常，可供擊發試用
    子彈使用，認具殺傷力，有該局出具之97年8 月20日刑鑑字
    第0970110163號槍彈鑑定書1 份附卷可按，是上開扣案手槍
    1 支，係槍砲彈藥刀械管制條例所規定之槍枝，要屬無疑。
    綜上所述，足認被告之自白核與事實相符，應可採為論罪科
    刑之依據。從而，本件事證已臻明確，被告犯行洵堪認定，
    應予依法論科。
二、核被告所為，係違反槍砲彈藥刀械管制條例第8 條第4 項之
    未經許可持有可發射子彈具有殺傷力之改造手槍罪。爰審酌
    被告未經許可持有可發射子彈具有殺傷力之改造手槍，對社
    會治安所生危害非輕，惟念其犯後坦承犯行，態度良好，及
    其並未以之著手從事不法用途，暨被告之素行情形，有臺灣
    高等法院被告前案紀錄表1 份可憑，智識程度（高職畢業）
    、犯罪之動機、目的、手段等一切情狀，量處如主文所示之
    刑，並依刑法第42條第3 項之規定，就併科罰金部分諭知易
    服勞役之折算標準。至被告甲○○之選任辯護人認被告甲○
    ○應適用刑法第59條之規定酌減其刑部分，然按刑法第59條
    之酌量減輕其刑，必須犯罪另有其特殊之原因與環境等等，
    在客觀上足以引起一般同情，認為即予宣告法定最低刑期，
    猶嫌過重者，始有其適用；至於犯罪之動機、犯罪之手段或
    犯罪後之態度等情狀，僅可為法定刑內從輕科刑之標準，不
    得據為酌量減輕之理由（最高法院69年度台上字第328 號、
    第3071號、70年度台上字第2511號、77年度台上字第4382號
    、80年度台上字第4777號、84年度台上字第2164號、91年度
    台上字第733 號判決亦同此意旨），查具殺傷力之槍枝對社
    會風氣及治安危害重大，為政府嚴加查緝之違禁物品，被告
    因一時好奇持有具殺傷力之槍枝，危害社會治安甚大，並查
    無被告甲○○個人方面有何特殊之原因，亦難認其在客觀環
    境上有何足以引起一般人同情之情事，是本院認無從依法酌
    減其刑，附此敘明。
三、扣案之改造手槍1 支（含彈匣1 個，槍枝管制編號：000000
    0000號），為可發射子彈具有殺傷力之改造手槍，而為槍砲
    彈藥刀械管制條例所規定之槍枝，此有前揭內政部警政署刑
    事警察局所出具之97年8 月20日刑鑑字第0970110163號槍彈
    鑑局定書1 份在卷可稽，既屬違禁物，爰依刑法第38條第1
    項第1 款規定，不問屬於犯人與否，併予宣告沒收。
據上論斷，應依刑事訴訟法第299 條第1 項前段，槍砲彈藥刀械
管制條例第8 條第4 項，刑法第11條前段、第42條第3 項、第38
條第1 項第1 款，判決如主文。
本案經檢察官陳姿雯到庭執行職務。
中    華    民    國    97    年    12    月    12    日
                    刑事第二庭  審判長法  官  王屏夏
                                      法  官  王偉光
                                      法  官  吳幸娥
以上正本證明與原本無異。
如不服本判決應於收受判決後10日內向本院提出上訴書狀，並應
敘述具體理由。其未敘述上訴理由者，應於上訴期間屆滿後20日
內向本院補提理由書（均須按他造當事人之人數附繕本）「切勿
逕送上級法院」。
                                書記官  陳靜怡
中    華    民    國    97    年    12    月    12    日
附錄本案論罪科刑法條全文：
槍砲彈藥刀械管制條例第8條第4項
未經許可，持有、寄藏或意圖販賣而陳列第1 項所列槍枝者，處
3 年以上10年以下有期徒刑，併科新臺幣700萬元以下罰金。


司法院資訊處製作；財團法人民間司法改革基金會備份。
